臺灣士林地方法院刑事判決　　　　　　　96年度訴緝字第12號
公　訴　人　臺灣士林地方法院檢察署檢察官
被　　　告　甲○○
　　　　　　　　　　另案於臺灣臺北監獄執行中
上列被告因毒品危害防制條例案件，經檢察官提起公訴（95年度
毒偵字第986 號），被告於準備程序為有罪之陳述，經本院合議
庭裁定本件由受命法官獨任進行簡式審判程序，並判決如下：
    主  文
甲○○施用第一級毒品，處有期徒刑壹年。扣案第一級毒品海洛
因貳包（因黏稠而無法秤重）均沒收銷燬之。又施用第二級毒品
，處有期徒刑柒月。應執行有期徒刑壹年伍月。扣案第一級毒品
海洛因貳包（因黏稠而無法秤重）均沒收銷燬之。
    事  實
一、甲○○前於民國87年間，因施用第2 級毒品安非他命案件，
    經本院以87年度毒聲字第1081號裁定送觀察、勒戒後，認無
    繼續施用毒品之傾向，由臺灣士林地方法院檢察署檢察官以
    87年度偵字第9293號不起訴處分確定，並於88年1 月11日釋
    放出所。嗣於90年間，又因施用第2 級毒品安非他命毒品案
    件，經臺灣臺南地方法院以90年度毒聲字第1052號裁定送觀
    察、勒戒後，認無繼續施用毒品之傾向，由臺灣臺南地方法
    院檢察署檢察官以90年度偵字第4316號不起訴處分確定，於
    90年6 月4 日釋放出所。嗣於94年間因施用第1 級毒品海洛
    因及第2 級毒品安非他命案件，經本院94年度訴字第113 號
    分別判處有期徒刑1 年、6 月，應執行有期徒刑1 年5 月確
    定（未構成累犯）。其仍不知悔改，復於前次觀察勒戒執行
    完畢釋放後5 年內，基於施用第1 級毒品海洛因之犯意，於
    95年2 月19日，駕駛車牌號碼6332-EN 號自用小客車，停放
    桃園縣中壢市○○○街190 號對面，在車內將第1 級毒品海
    洛因摻入香菸內，點火施用第1 級毒品海洛因1 次；又基於
    施用第2 級毒品安非他命之犯意，於95年2 月18日，在桃園
    縣中壢市○○路加油站廁所內，將第2 級毒品安非他命置入
    玻璃球吸食器內，以燒烤吸食煙霧之方式，施用第2 級毒品
    安非他命1 次。嗣於96年2 月19日晚間9 時40分許，因形跡
    可疑為警在桃園縣中壢市○○○街190 號對面查獲，並扣得
    第1 級毒品海洛因2 包（因黏稠而無法秤重）。
二、案經桃園縣政府警察局平鎮分局報告臺灣桃園地方法院檢察
    署呈請臺灣高等法院檢察署令轉臺灣士林地方法院檢察署檢
    察官偵查起訴。
    理  由
一、上揭犯罪事實，業據被告甲○○於本院審理時坦承不諱（見
    本院訴緝字卷第15頁、第31至33頁），而被告經警查獲時所
    採集尿液，經送臺灣檢驗科技股份有限公司以氣相層析質譜
    分析法鑑驗結果，呈安非他命類陽性反應及鴉片類嗎啡陽性
    反應，此有臺灣檢驗科技股份有限公司95年3 月9 日濫用藥
    物尿液檢驗報告附卷可稽（見臺灣桃園地方法院檢察署95年
    度毒偵字第1373號卷第50頁），而被告於95年2 月19日為警
    查扣之第1 級毒品海洛因2 包（黏稠無法秤重），經送法務
    部調查局鑑驗後，均檢出第1 級毒品海洛因成分，有該局95
    年4 月13日調科壹字第080010966 號鑑定通知書1 紙存卷可
    考（見臺灣士林地方法檢察署95年度毒偵字第986 號卷第3
    頁），是被告自白分別施用第1 級毒品海洛因及第2 級毒品
    安非他命，應認與事實相符，而可採信，本件事證明確，被
    告施用第1 級毒品海洛因及第2 級毒品安非他命之犯行，洵
    堪認定。又被告有事實欄一所示施用毒品經送觀察、勒戒之
    前科紀錄，有臺灣士林地方法院檢察署87年度偵字第9293號
    不起訴處分書、臺灣臺南地方法院檢察署90年度偵字第4316
    號不起訴處分書（見臺灣士林地方法院檢察署95年度毒偵字
    第986 號卷第6 至7 頁）及臺灣高等法院被告前案紀錄表在
    卷可憑（見本院訴緝卷第4 至9 頁），是被告於前次觀察勒
    戒執行完畢釋放後5 年內，再犯本件施用第1 級毒品之罪，
    堪以認定，應依法論科。
二、被告行為後，刑法業於94年2 月2 日修正公佈，並於95 年7
    月1 日施行，參酌最高法院95年5 月23日刑事庭第8 次會議
    決議，修正後刑法第2 條第1 項之規定，係規範行為後法律
    變更所生新舊法律比較適用之準據法，於刑法施行後，應適
    用修正後刑法第2 條第1 項之規定，為「從舊從輕」之比較
    。另於比較時應就罪刑有關之共犯、未遂犯、想像競合犯、
    牽連犯、連續犯、結合犯，以及累犯加重、自首減輕暨其他
    法定加減原因（如身份加減）與加減比例等一切情形，本於
    統一性及整體性原則，綜其全部罪刑之結果而為比較，茲就
    比較情形敘述如下：被告於裁判確定前犯數罪，且均係於95
    年7 月1 日前犯之，修正前刑法第51條第5 款規定：「數罪
    併罰，分別宣告其罪之刑，依左列各款定其應執行者：宣告
    多數有期徒刑者，於各刑中之最長期以上，各刑合併之刑期
    以下，定其刑期。但不得逾20年。」，而修正後刑法第51條
    第5 款規定：「宣告多數有期徒刑者，於各刑中之最長期以
    上，各刑合併之刑期以下，定其刑期。但不得逾30年。」，
    經比較結果，修正後刑法規定亦非較有利於被告，應依修正
    前刑法第51條第5 款規定定其應執行之刑。
三、查海洛因、安非他命分別為毒品危害防制條例所稱之第1級
    、第2 級毒品，觀諸該條例第2 條第2 項第1 款、第2 款規
    定甚明。核被告甲○○所為，係犯毒品危害防制條例第10條
    第1 項、第2 項之施用第1 級、第2 級毒品罪。其施用第1
    級、第2 級毒品前後持有第1 、2 級毒品之低度行為，為施
    用第1 級、第2 級毒品之高度行為所吸收，均不另論罪。而
    被告所犯前開2 罪，犯意各別，行為互殊，應予分論併罰。
    爰審酌被告前因施用毒品案件，經法院裁定送觀察、勒戒後
    ，竟仍無法戒除毒癮，復又再施用毒品，惟念其施用毒品乃
    戕害個人身心健康，尚未危及他人，其犯罪之動機、目的、
    手段、施用時間、施用次數不多及其智識程度、犯後於本案
    審理時供認犯行，態度尚稱良好等一切情狀，就所犯上開2
    罪，分別量處如主文所示之刑，並依修正前刑法第51條第5
    款定其應執行之刑。又扣案之第1 級毒品海洛因2 包（因黏
    稠而無法秤重），均係違禁物，不問屬於犯人與否，應依毒
    品危害防制條例第18條第1 項前段宣告沒收銷燬。
據上論斷，應依刑事訴訟法273 條之1 第1 項、第299 條第1 項
前段，毒品危害防制條例第10條第1 項、第2 項、第18條第1 項
前段，刑法第2 條第1 項前段、第11條、修正前刑法第51條第5
款，判決如主文。
本案經檢察官吳維雅到庭執行職務。
中　　華　　民　　國　　96　　年　　4 　　月　　9 　　日
                  刑事第二庭法  官  高雅敏
以上正本證明與原本無異。
如不服本判決，應於判決送達後10日內，向本院提出上訴狀。
                            書記官  田瑾俐
中　　華　　民　　國　　96　　年　　6 　　月　　5  　　日
附錄本案論罪科刑法條之依據：
毒品危害防制條例第10條
施用第一級毒品者，處 6 月以上 5 年以下有期徒刑。
施用第二級毒品者，處 3 年以下有期徒刑。
